# 请教陈老师，应收票据不能终止确认问题及报表列报 2019 ？

提问人：wx_5de609121b44 时间：2019-12-03 15:25:28
陈版主，根据近期公开信息披露的票据违约情况、《中国银保监会办公厅关于进一步加强企业集团财务公司票据业务监管的通知》（银保监办发【 2019 】133 号）并参考《上市公司执行企业会计准则案例解析（ 2019 ）》等。
将应收票据分为两类：一类是由信用等级较高的银行承兑的汇票，其信用风险和延期付款风险很小，相关的主要风险是利率风险；另一类是由信用等级不高的银行承兑的汇票或由企业承兑的商业承兑汇票，此类票据的主要风险为信用风险和延期付款风险。
信用等级较高的 6 家大型商业银行分别为中国银行、中国农业银行、中国建设银行、中国工商银行、中国邮政储蓄银行、交通银行， 9 家上市股份制商业银行分别为招商银行、浦发银行、中信银行、中国光大银行、华夏银行、中国民生银行、平安银行、兴业银行、浙商银行（以下简称 “信用等级较高银行”）。上述银行信用良好，拥有国资背景或为上市银行，资金实力雄厚，经营情况良好，根据 2019 年银行主体评级情况，上述银行主体评级均达到AAA 级且未来展望稳定，公开信息未发现曾出现票据违约到期无法兑付的，因此将其划分为信用等级较高银行。
信用等级一般的其他商业银行（以下简称 “信用等级一般银行”）。
对于 “信用等级较高银行”在票据背书或贴现时可以终止确认，对于“信用等级一般银行”的银行承兑汇票及商业承兑汇票不能终止确认。对于不能终止确认的贴现票据做借：银行存款，贷：短期借款，而且在银行函证已贴现未到期的票据时也能取证。
但，对于转让的不能终止确认的票据企业在转让时应做怎样的会计处理呢？
如果是不能终止确认，那就是不能做借：应付账款，贷：应收票证的分录，那期末票据监盘是无法盘到这些票据的，只能在函证供应商的时候对这些已转让未到期的 “信用等级一般银行” 的银行承兑汇票及商业承兑汇票进行函证？
另外，这些频繁用于背书和贴现的票据在 2019 年报表列式上是否应列式为“应收款项融资”？
谢谢陈版主！

回答人：chenyiwei
对于转让的不能终止确认的票据，企业在转让时应借记应付账款（或其他所抵付的负债项目），贷记其他流动负债。到票据到期后如果顺利获得兑付，再将其他流动负债与应收票据对冲处理。但这种情况下的相关审计取证确实比较麻烦，恐怕只能等待日后票据电子化的推进了。

提问人：wx_5de609121b44 时间：2019-12-04 10:58:30
谢谢陈版，有道理 ~ 放其他流动负债比较妥！
另外，这些频繁用于背书和贴现的票据在 2019 年报表列式上是否应列式为“应收款项融资”？

回答人：chenyiwei
如果仍有相当比例（大于 10%）是持有至到期收款的，才是应收款项融资。
比例低于 10%的，属于交易性金融资产。

提问人：ying0518 时间：2019-12-06 11:00:39
陈版提到的 10%的比例是源于什么？

回答人：chenyiwei
修改金融资产/金融负债合同条款是否导致终止确认的判断，即 “10% 测试”。新 CAS 22 第四十二条也涉及这方面内容，准则应用指南中也有。

提问人：ying0518 时间：2019-12-09 11:00:40
谢谢陈版回复！
指南中 “企业（借入方）与借出方之间签订协议，以承担新金融负债方式替换原金融负债（或其一部分），且合同条款实质上不同的，企业应当终止确认原金融负债（或其一部分），同时确认一项新金融负债。其中，“实质上不同” 是指按照新的合同条款，金融负债未来现金流量（包括支付和收取的任何费用）现值与原金融负债的剩余期间现金流量现值之间的差异至少相差10%。有关现值的计算均采用原金融负债的实际利率。”
这段话是针对单个合同的合同现金流量变化， 3 楼陈版的点评是将其用于持有应收票据的业务模式判断？

回答人：chenyiwei
抱歉写错了。是组合中用于出售的占比。

提问人：ying0518 时间：2019-12-10 11:00:40
谢谢陈版回复，还是比较迷惑，组合中用于出售的占比超过 10% 为何会影响业务模式的判断，这个标准的结论基础是什么？

回答人：chenyiwei
这是习惯上的一个定量指标，就像金融资产转移中转移的风险低于 10% 视作未转移一样。仅供参考，不是唯一的决定性指标。

提问人：沉默羔羊 时间：2019-12-10 11:00:40
请问这个已经出版了吗？《上市公司执行企业会计准则案例解析（ 2019 ）》

回答人：chenyiwei
在今年 2 、 3 月份就已经出版了。